臺灣桃園地方法院民事裁定
110年度亡字第86號
聲  請  人  范麗芳  

相  對  人
即  失蹤人  范振東    失蹤前最後住所：桃園市○○區○○                         ○街00○0號12樓
上列聲請人聲請宣告相對人死亡事件，本院裁定如下：
    主  文
宣告范振東（男，民國00年0月00日生，身分證統一編號：Z0000
00000號，失蹤前最後住所：桃園市○○區○○○街00○0號12樓）於民
國一零九年七月二十日下午十二時死亡。
聲請程序費用由相對人范振東之遺產負擔。
    理  由
一、聲請意旨以：相對人即失蹤人范振東於民國00年0月00日生
    ，現年89歲，於106年7月18日出境至大陸地區後，即失去聯
    繫，至今未尋獲，極可能與聲請人之胞兄范雨文（范淦昌）
    在一起，失蹤迄今已逾3年，經聲請人於110年9月8日報案協
    尋未果，又相對人現未在監，亦查無之後任何有關相對人之
    入出境資料，且前經聲請本院准以110年度亡字第86號公示
    催告，並刊登新聞紙在案，現申報期間屆滿，未據失蹤人陳
    報其生存或知失蹤人生死者陳報其 所知。為此，爰依法聲
    請准予宣告相對人死亡等語。
二、經查，聲請人主張之前揭事實，業據提出與其所述相符之桃
    園市政府警查局龍潭分局聖亭派出所受（處）理案件證明書
    、兩造戶籍謄本、出國日期證明書為證。又經本院依職權調
    取相對人之勞保投保資料、入出境紀錄、臺灣高等法院被告
    前案紀錄表、臺灣高等法院在監在押全國紀錄表、健保投保
    資料、申辦行動電話紀錄等查詢表及就醫紀錄，亦均查無相
    對人於失蹤後之任何存在或行蹤紀錄。另本院向桃園市政府
    社會局函詢相對人領取社會福利津貼之紀錄，經函覆相對人
    未領取社會福利補助，有桃園市政府社會局110年10月12日
    桃社老字第1100085070號函在卷可稽。復經本院囑請法務部
    協助向大陸地區調查取證函覆：范振東於106年7月19日從澳
    門入境至珠海，其後無范振東在廣東省之出入境紀錄，亦未
    發現范振東在廣東省之非正常死亡情況；相關期間無范振東
    入境上海之信息；上海殯葬系統亦未發現范振東之死亡訊息
    ，此有該部111年6月2日法外決字第11106512660號函所附海
    峽兩岸共同打擊犯罪及司法互助協議調查取證回覆書2份存
    卷可參，堪認范振東於106年7月19日從澳門入境至珠海後，
    即行蹤不明。綜上事證，堪認聲請人主張相對人自106年7月
    19日後，即已不知去向，無人知曉其生死等情為真實。
三、按失蹤人失蹤滿7年後，法院得因利害關係人或檢察官之聲
    請，為死亡之宣告；失蹤人為80歲以上者，得於失蹤滿3年
    後，為死亡之宣告；宣告死亡之裁定，利害關係人或檢察官
    得聲請之，民法第8條第1項、第2項、家事事件法第155條分
    別定有明文。又宣告死亡之裁定應確定死亡之時；受死亡宣
    告者，以判決內所確定死亡之時，推定其為死亡。前項死亡
    之時，應為前條各項所定期間最後日終止之時，但有反證者
    ，不在此限，家事事件法第159條第1項、民法第9條亦有明
    定。經查，相對人為22年5月30日生，最後行蹤係於106年7
    月19日入境珠海，之後即音訊全無，於失蹤時為84歲，自斯
    時起音訊杳然，迄今生死不明，經本院公示催告在案，今申
    報期已屆滿，未據失蹤人陳報其生存或知其生死者陳報其所
    知，而聲請人為相對人之女，自得於相對人失蹤滿3年後，
    聲請對之為死亡宣告，揆諸上揭規定，本件聲請自屬有據。
    又本件相對人最後行蹤係於106年7月19日入境珠海，翌（20
    ）日後即音訊全無，失蹤不明，計至109年7月20日屆滿3年
    ，自應推定相對人於是日下午12時為死亡之時，准予依法宣
    告。
四、依家事事件法第154條第3項，裁定如主文。
中　　華　　民　　國　　111 　年　　10　　月　　12　　日
                   家事法庭     法  官　姚重珍
以上正本係照原本作成。
如對本裁定抗告須於裁定送達後10日內向本院提出抗告狀，並繳
納抗告費新臺幣1,000元。
中　　華　　民　　國　　111 　年　　10　　月　　13　　日
                                書記官　王小萍